# IPO 申报准备阶段，土地性质发生变更，补缴土地出让金的账务处理

提问人：Byron12480 时间：2021-09-16 15:33:06
求教求教 @陈 版主版主，，
 业务背景：被审计单位当时违规建设，一直未取得房产证，现拟IPO，申报期为2018-202106，在 2021 年 7 月土地性质发生变更，补缴相应的土地出让金及相关契税。
会会 计处 理理：：
1 、申报报告中只做期后事项披露； 2 、申报报告调整，与原资产合并披露，并采用未来适用法，从 2021 年 7 月 1 日起，在原土地剩余年限内摊销； 3 、申报报告调整，但作为一项新的资产披露，从 2021 年 7 月 1 日起，在原土地剩余年限内摊销； 4 、申报报告追溯调整，从取得土地使用权时开始摊销。
 上述哪一类方法，更为合适且有相应的依据，求陈版主不吝赐教，谢谢~

回答人：chenyiwei
理论上方法 1 最为合理。如果该事项影响重大的，建议将申报期后延至 2021 年 930 或者 1231 。